Minutes et répertoires du notaire René Étienne AUGOUARD, 28 décembre 1881 - 30 juin 1896 (étude XXVIII)
Archives nationales
- Minutes de René Étienne AUGOUARD, 2 avril 1880 - 30 juin 1896; MC/ET/XXVIII/1416 - MC/ET/XXVIII/1761
  - Minutes. 1889, 1er novembre - 15 novembre, 1er novembre - 15 novembre 1889; MC/ET/XXVIII/1600
    - Partage de la succession de Jules Masurier entre Charles Frédéric Édouard Quesnel et sa femme, demeurant au Havre et Raoul Marie Jacques de Nirieu et sa femme, demeurant à Cambrai, 15 novembre 1889; MC/ET/XXVIII/1600
      partage; Le Havre (Seine-Maritime); Cambrai (Nord); Quesnel, Charles Frédéric Edouard; Nirieu, Raoul Marie Jacques
  - Minutes. 1889, 16 novembre - 30 novembre, 16 novembre - 30 novembre 1889; MC/ET/XXVIII/1601
  - Minutes. 1889, 1er décembre - 15 décembre, 1er décembre - 15 décembre 1889; MC/ET/XXVIII/1602
  - Minutes. 1889, 16 décembre - 31 décembre, 16 décembre - 31 décembre 1889; MC/ET/XXVIII/1603
  - Minutes. 1890, 1er janvier - 15 janvier, 1er janvier - 15 janvier 1890; MC/ET/XXVIII/1604
  - Minutes. 1890, 16 janvier - 31 janvier, 16 janvier - 31 janvier 1890; MC/ET/XXVIII/1605
  - Minutes. 1890, 1er février - 15 février, 1er février - 15 février 1890; MC/ET/XXVIII/1606
  - Minutes. 1890, 16 février - 28 février, 16 février - 28 février 1890; MC/ET/XXVIII/1607
  - Minutes. 1890, 1er mars - 15 mars, 1er mars - 15 mars 1890; MC/ET/XXVIII/1608
  - Minutes. 1890, 16 mars - 31 mars, 16 mars - 31 mars 1890; MC/ET/XXVIII/1609
  - Minutes. 1890, 1er avril - 15 avril, 1er avril - 15 avril 1890; MC/ET/XXVIII/1610
  - Minutes. 1890, 16 avril - 30 avril, 16 avril - 30 avril 1890; MC/ET/XXVIII/1611
  - Minutes. 1890, 1er mai - 15 mai, 1er mai - 15 mai 1890; MC/ET/XXVIII/1612
  - Minutes. 1890, 16 mai - 31 mai, 16 mai - 31 mai 1890; MC/ET/XXVIII/1613
  - Minutes. 1890, 1er juin - 15 juin, 1er juin - 15 juin 1890; MC/ET/XXVIII/1614
  - Minutes. 1890, 16 juin - 30 juin, 16 juin - 30 juin 1890; MC/ET/XXVIII/1615
  - Minutes. 1890, 1er juillet - 15 juillet, 1er juillet - 15 juillet 1890; MC/ET/XXVIII/1616
  - Minutes. 1890, 16 juillet - 31 juillet, 16 juillet - 31 juillet 1890; MC/ET/XXVIII/1617
  - Minutes. 1890, 1er août - 15 août, 1er août - 15 août 1890; MC/ET/XXVIII/1618
  - Minutes. 1890, 16 août - 31 août, 16 août - 31 août 1890; MC/ET/XXVIII/1619
  - Minutes. 1890, 1er septembre - 15 septembre, 1er septembre - 15 septembre 1890; MC/ET/XXVIII/1620
  - Minutes. 1890, 16 septembre - 30 septembre, 16 septembre - 30 septembre 1890; MC/ET/XXVIII/1621
  - Minutes. 1890, 1er octobre - 15 octobre, 1er octobre - 15 octobre 1890; MC/ET/XXVIII/1622
  - Minutes. 1890, 16 octobre - 31 octobre, 16 octobre - 31 octobre 1890; MC/ET/XXVIII/1623
  - Minutes. 1890, 1er novembre - 15 novembre, 1er novembre - 15 novembre 1890; MC/ET/XXVIII/1624
  - Minutes. 1890, 16 novembre - 29 novembre, 16 novembre - 29 novembre 1890; MC/ET/XXVIII/1625
  - Minutes. 1890, 1er décembre - 15 décembre, 1er décembre - 15 décembre 1890; MC/ET/XXVIII/1626
  - Minutes. 1890, 16 décembre - 31 décembre, 16 décembre - 31 décembre 1890; MC/ET/XXVIII/1627
  - Minutes. 1891, 1er janvier - 15 janvier, 1er janvier - 15 janvier 1891; MC/ET/XXVIII/1628
  - Minutes. 1891, 16 janvier - 31 janvier, 16 janvier - 31 janvier 1891; MC/ET/XXVIII/1629
  - Minutes. 1891, 1er février - 15 février, 1er février - 15 février 1891; MC/ET/XXVIII/1630
  - Minutes. 1891, 16 février - 28 février, 16 février - 28 février 1891; MC/ET/XXVIII/1631
  - Minutes. 1891, 1er mars - 15 mars, 1er mars - 15 mars 1891; MC/ET/XXVIII/1632
  - Minutes. 1891, 16 mars - 31 mars, 16 mars - 31 mars 1891; MC/ET/XXVIII/1633
  - Minutes. 1891, 1er avril - 15 avril, 1er avril - 15 avril 1891; MC/ET/XXVIII/1634
  - Minutes. 1891, 16 avril - 30 avril, 16 avril - 30 avril 1891; MC/ET/XXVIII/1635
  - Minutes. 1891, 1er mai - 15 mai, 1er mai - 15 mai 1891; MC/ET/XXVIII/1636
  - Minutes. 1891, 16 mai - 31 mai, 16 mai - 31 mai 1891; MC/ET/XXVIII/1637
  - Minutes. 1891, 1er juin - 15 juin, 1er juin - 15 juin 1891; MC/ET/XXVIII/1638
  - Minutes. 1891, 16 juin - 30 juin, 16 juin - 30 juin 1891; MC/ET/XXVIII/1639
  - Minutes. 1891, 1er juillet - 15 juillet, 1er juillet - 15 juillet 1891; MC/ET/XXVIII/1640
  - Minutes. 1891, 16 juillet - 31 juillet, 16 juillet - 31 juillet 1891; MC/ET/XXVIII/1641
  - Minutes. 1891, 1er août - 15 août, 1er août - 15 août 1891; MC/ET/XXVIII/1642
  - Minutes. 1891, 16 août - 31 août, 16 août - 31 août 1891; MC/ET/XXVIII/1643
  - Minutes. 1891, 1er septembre - 15 septembre, 1er septembre - 15 septembre 1891; MC/ET/XXVIII/1644
    - Dépôt judiciaire du testament et d'un codicille olographes de Marie Frédéric Joseph Erbs, faits à Paris, les 12 novembre 1885 et 13 mai 1891, à la suite de son décès survenu à Adamville, commune de Saint-Maur-des-Fossés (Val-de-Marne), le 13 septembre 1891. À signaler: le contenu de l'acte détaille la bibliothèque du défunt., 15 septembre 1891; MC/ET/XXVIII/1644
      De l'image fixe à l'image animée (1820-1910), documents du Minutier central des notaires de Paris relatifs à l'histoire des photographes et de la photographie, par Marc Durand, Paris, Archives nationales, 2013 (sous presse), notice n° 1816 (version dématérialisée de l'instrument de recherche, les notices biographiques et compléments de descriptions d'actes ne se trouvent que sur la version papier de l'ouvrage, voir contexte dans le Plan d’orientation général - Notaires de Paris, guides thématiques du Minutier).
      Saint-Maur-des-Fossés (Val-de-Marne); Erbs, Marie Frédéric Joseph
    - Inventaire après décès de Marie Frédéric Joseph Erbs, dressé ce jour, dans sa maison située 18, quai d'Orléans, où le défunt était domicilié, lui-même décédé le 13 septembre 1891 à Adamville, commune de Saint-Maur-des-Fossés (Val-de-Marne), à la requête de son exécuteur testamentaire, Charles Eugène François Weiss, avocat. (5 f.). Extrait: Prisée du mobilier: Un bahut en bois peint contenant une balance de demi kilogramme et sa série de poids en cuivre, une balance Serpolette, douze boites pour placer des photographies, un lot de glaces pour les dites et cinquante flacons de réactifs et produits chimiques, le tout prisé vingt-cinq francs., 15 septembre 1891; MC/ET/XXVIII/1644
      De l'image fixe à l'image animée (1820-1910), documents du Minutier central des notaires de Paris relatifs à l'histoire des photographes et de la photographie, par Marc Durand, Paris, Archives nationales, 2013 (sous presse), notice n° 1817 (version dématérialisée de l'instrument de recherche, les notices biographiques et compléments de descriptions d'actes ne se trouvent que sur la version papier de l'ouvrage, voir contexte dans le Plan d’orientation général - Notaires de Paris, guides thématiques du Minutier).
      Orléans (quai d'); Erbs, Marie Frédéric Joseph; Weiss, Charles Eugène François
  - Minutes. 1891, 16 septembre - 30 septembre, 16 septembre - 30 septembre 1891; MC/ET/XXVIII/1645
  - Minutes. 1891, 1er octobre - 15 octobre, 1er octobre - 15 octobre 1891; MC/ET/XXVIII/1646
  - Minutes. 1891, 16 octobre - 31 octobre, 16 octobre - 31 octobre 1891; MC/ET/XXVIII/1647
  - Minutes. 1891, 1er novembre - 15 novembre, 1er novembre - 15 novembre 1891; MC/ET/XXVIII/1648
  - Minutes. 1891, 16 novembre - 30 novembre, 16 novembre - 30 novembre 1891; MC/ET/XXVIII/1649
  - Minutes. 1891, 1er décembre - 15 décembre, 1er décembre - 15 décembre 1891; MC/ET/XXVIII/1650
  - Minutes. 1891, 16 décembre - 31 décembre, 16 décembre - 31 décembre 1891; MC/ET/XXVIII/1651
  - Minutes. 1892, 1er janvier - 15 janvier, 1er janvier - 15 janvier 1892; MC/ET/XXVIII/1652
  - Minutes. 1892, 16 janvier - 31 janvier, 16 janvier - 31 janvier 1892; MC/ET/XXVIII/1653
  - Minutes. 1892, 1er février - 15 février, 1er février - 15 février 1892; MC/ET/XXVIII/1654
  - Minutes. 1892, 16 février - 29 février, 16 février - 29 février 1892; MC/ET/XXVIII/1655
  - Minutes. 1892, 1er mars - 15 mars, 1er mars - 15 mars 1892; MC/ET/XXVIII/1656
  - Minutes. 1892, 16 mars - 31 mars, 16 mars - 31 mars 1892; MC/ET/XXVIII/1657
  - Minutes. 1892, 1er avril - 15 avril, 1er avril - 15 avril 1892; MC/ET/XXVIII/1658
  - Minutes. 1892, 16 avril - 30 avril, 16 avril - 30 avril 1892; MC/ET/XXVIII/1659
  - Minutes. 1892, 1er mai - 15 mai, 1er mai - 15 mai 1892; MC/ET/XXVIII/1660
  - Minutes. 1892, 16 mai - 31 mai, 16 mai - 31 mai 1892; MC/ET/XXVIII/1661
  - Minutes. 1892, 1er juin - 15 juin, 1er juin - 15 juin 1892; MC/ET/XXVIII/1662
  - Minutes. 1892, 16 juin - 30 juin, 16 juin - 30 juin 1892; MC/ET/XXVIII/1663
  - Minutes. 1892, 1er juillet - 15 juillet, 1er juillet - 15 juillet 1892; MC/ET/XXVIII/1664
    - Vente par Auguste-Julien-Désiré Dècle, propriétaire à Valenciennes (Nord), à Laurent-Eugène Mimieux, représentant de commerce, et son épouse Héloïse-Léontine Goubaux, rue Saint-Paul, n° 36, d'une maison rue Voltaire, n° 5., 6 juillet 1892; MC/ET/XXVIII/1664
      MC/RE/XXVIII/31
      Actes signalés par Thierry Boudignon, 2003-2012 (base de données migrée: voir contexte dans le Plan d’orientation général - Notaires de Paris, guides thématiques du Minutier).
      Date de révision: 2010
      Date de création de la notice: 2007
      acte de vente; Saint-Paul (rue); Voltaire (rue); Valenciennes (Nord); Dècle, Auguste Julien Désiré; Goubaux (Mme); Mimieux, Laurent Eugène
  - Minutes. 1892, 16 juillet - 31 juillet, 16 juillet - 31 juillet 1892; MC/ET/XXVIII/1665
  - Minutes. 1892, 1er août - 15 août, 1er août - 15 août 1892; MC/ET/XXVIII/1666
  - Minutes. 1892, 16 août - 31 août, 16 août - 31 août 1892; MC/ET/XXVIII/1667
    - Dépôt du testament olographe d'André Schneider, 30 août 1892; MC/ET/XXVIII/1667
      testament; Joinville-le-Pont (Val-de-Marne); Schneider, André
  - Minutes. 1892, 1er septembre - 15 septembre, 1er septembre - 15 septembre 1892; MC/ET/XXVIII/1668
  - Minutes. 1892, 16 septembre - 30 septembre, 16 septembre - 30 septembre 1892; MC/ET/XXVIII/1669
  - Minutes. 1892, 1er octobre - 15 octobre, 1er octobre - 15 octobre 1892; MC/ET/XXVIII/1670
  - Minutes. 1892, 16 octobre - 31 octobre, 16 octobre - 31 octobre 1892; MC/ET/XXVIII/1671
  - Minutes. 1892, 1er novembre - 15 novembre, 1er novembre - 15 novembre 1892; MC/ET/XXVIII/1672
  - Minutes. 1892, 16 novembre - 30 novembre, 16 novembre - 30 novembre 1892; MC/ET/XXVIII/1673
  - Minutes. 1892, 1er décembre - 15 décembre, 1er décembre - 15 décembre 1892; MC/ET/XXVIII/1674
    - Inventaire après décès d'André Schneider, 5 décembre 1892; MC/ET/XXVIII/1674
      inventaire après décès; Joinville-le-Pont (Val-de-Marne); Schneider, André
  - Minutes. 1892, 16 décembre - 31 décembre, 16 décembre - 31 décembre 1892; MC/ET/XXVIII/1675
  - Minutes. 1893, 1er janvier - 15 janvier, 1er janvier - 15 janvier 1893; MC/ET/XXVIII/1676
  - Minutes. 1893, 16 janvier - 31 janvier, 16 janvier - 31 janvier 1893; MC/ET/XXVIII/1677
  - Minutes. 1893, 1er février - 15 février, 1er février - 15 février 1893; MC/ET/XXVIII/1678
    Attention: certains actes ont été constatés manquants.
    - Vente d'une portion de terrain rue de Vaugirard par ma Société anonyme des immeubles du 96 rue de Vaugirard et autres, à l'oeuvre de Saint-Nicolas, 42 rue de Vaugirard., 15 février 1893; MC/ET/XXVIII/1678
      Attention: l'original de l'acte est manquant (déficit constaté en janvier 2018).
      Mention dans le répertoire coté:
      Acte signalé par le personnel du Minutier central des notaires de Paris.
      Date de création de la notice: 2018 (Marie-Françoise Limon-Bonnet)
  - Minutes. 1893, 16 février - 27 février, 16 février - 27 février 1893; MC/ET/XXVIII/1679
  - Minutes. 1893, 1er mars - 15 mars, 1er mars - 15 mars 1893; MC/ET/XXVIII/1680
  - Minutes. 1893, 16 mars - 31 mars, 16 mars - 31 mars 1893; MC/ET/XXVIII/1681
  - Minutes. 1893, 1er avril - 15 avril, 1er avril - 15 avril 1893; MC/ET/XXVIII/1682
  - Minutes. 1893, 16 avril - 30 avril, 16 avril - 30 avril 1893; MC/ET/XXVIII/1683
  - Minutes. 1893, 1er mai - 15 mai, 1er mai - 15 mai 1893; MC/ET/XXVIII/1684
  - Minutes. 1893, 16 mai - 31 mai, 16 mai - 31 mai 1893; MC/ET/XXVIII/1685
  - Minutes. 1893, 1er juin - 15 juin, 1er juin - 15 juin 1893; MC/ET/XXVIII/1686
  - Minutes. 1893, 16 juin - 30 juin, 16 juin - 30 juin 1893; MC/ET/XXVIII/1687
  - Minutes. 1893, 1er juillet - 15 juillet, 1er juillet - 15 juillet 1893; MC/ET/XXVIII/1688
  - Minutes. 1893, 16 juillet - 31 juillet, 16 juillet - 31 juillet 1893; MC/ET/XXVIII/1689
  - Minutes. 1893, 1er août - 15 août, 1er août - 15 août 1893; MC/ET/XXVIII/1690
  - Minutes. 1893, 16 août - 31 août, 16 août - 31 août 1893; MC/ET/XXVIII/1691
  - Minutes. 1893, 1er septembre - 15 septembre, 1er septembre - 15 septembre 1893; MC/ET/XXVIII/1692
    - État liquidatif des communautés et succession Schneider-Brendel, 5 septembre 1893; MC/ET/XXVIII/1692
      liquidation; Schneider, André; Brendel, Marguerite
  - Minutes. 1893, 16 septembre - 30 septembre, 16 septembre - 30 septembre 1893; MC/ET/XXVIII/1693
  - Minutes. 1893, 1er octobre - 15 octobre, 1er octobre - 15 octobre 1893; MC/ET/XXVIII/1694
  - Minutes. 1893, 16 octobre - 31 octobre, 16 octobre - 31 octobre 1893; MC/ET/XXVIII/1695
  - Minutes. 1893, 1er novembre - 15 novembre, 1er novembre - 15 novembre 1893; MC/ET/XXVIII/1696
  - Minutes. 1893, 16 novembre - 30 novembre, 16 novembre - 30 novembre 1893; MC/ET/XXVIII/1697
  - Minutes. 1893, 1er décembre - 15 décembre, 1er décembre - 15 décembre 1893; MC/ET/XXVIII/1698
  - Minutes. 1893, 16 décembre - 31 décembre, 16 décembre - 31 décembre 1893; MC/ET/XXVIII/1699
  - Minutes. 1894, 1er janvier - 15 janvier, 1er janvier - 15 janvier 1894; MC/ET/XXVIII/1700
  - Minutes. 1894, 16 janvier - 31 janvier, 16 janvier - 31 janvier 1894; MC/ET/XXVIII/1701
  - Minutes. 1894, 1er février - 15 février, 1er février - 15 février 1894; MC/ET/XXVIII/1702
  - Minutes. 1894, 16 février - 28 février, 16 février - 28 février 1894; MC/ET/XXVIII/1703
  - Minutes. 1894, 1er mars - 15 mars, 1er mars - 15 mars 1894; MC/ET/XXVIII/1704
    - Vente de terrain concernant l'oeuvre de Saint-Nicolas, 42 rue de Vaugirard., 2 mars 1894; MC/ET/XXVIII/1704
    - Quittance à Prospère Marie Bélouin de Jacques Dujardin et Victor Dujardin, 6 mars 1894; MC/ET/XXVIII/1704
      quittance; Bélouin, Prospère Marie; Dujardin, Jacques; Dujardin, Victor
  - Minutes. 1894, 16 mars - 31 mars, 16 mars - 31 mars 1894; MC/ET/XXVIII/1705
  - Minutes. 1894, 1er avril - 15 avril, 1er avril - 15 avril 1894; MC/ET/XXVIII/1706
  - Minutes. 1894, 16 avril - 30 avril, 16 avril - 30 avril 1894; MC/ET/XXVIII/1707
  - Minutes. 1894, 1er mai - 15 mai, 1er mai - 15 mai 1894; MC/ET/XXVIII/1708
  - Minutes. 1894, 16 mai - 31 mai, 16 mai - 31 mai 1894; MC/ET/XXVIII/1709
  - Minutes. 1894, 1er juin - 15 juin, 1er juin - 15 juin 1894; MC/ET/XXVIII/1710
  - Minutes. 1894, 16 juin - 30 juin, 16 juin - 30 juin 1894; MC/ET/XXVIII/1711
  - Minutes. 1894, 1er juillet - 15 juillet, 1er juillet - 15 juillet 1894; MC/ET/XXVIII/1712
    - Bail pour quinze ans par Alphonse Darlot, opticien, demeurant 13, avenue de l'Observatoire, à Louis Léonard Turillon, fabricant d'appareils photographiques et opticien, et Marie Augustine Joséphine Caumont, son épouse, demeurant 125, boulevard Voltaire, de boutique, ateliers et dépendance et, au sixième étage, terrasse et laboratoire pour appareils de photographie, dépendant d'une maison située même adresse. Loyer annuel de 4 500 francs, payable par trimestre., 6 juillet 1894; MC/ET/XXVIII/1712
      De l'image fixe à l'image animée (1820-1910), documents du Minutier central des notaires de Paris relatifs à l'histoire des photographes et de la photographie, par Marc Durand, Paris, Archives nationales, 2013 (sous presse), notice n° 1301 (version dématérialisée de l'instrument de recherche, les notices biographiques et compléments de descriptions d'actes ne se trouvent que sur la version papier de l'ouvrage, voir contexte dans le Plan d’orientation général - Notaires de Paris, guides thématiques du Minutier).
      Observatoire (avenue de l'); Voltaire (boulevard); Darlot, Alphonse; Turillon, Louis Léonard; Caumont, Marie Augustine Joséphine
  - Minutes. 1894, 16 juillet - 31 juillet, 16 juillet - 31 juillet 1894; MC/ET/XXVIII/1713
  - Minutes. 1894, 1er août - 15 août, 1er août - 15 août 1894; MC/ET/XXVIII/1714
  - Minutes. 1894, 16 août - 31 août, 16 août - 31 août 1894; MC/ET/XXVIII/1715
  - Minutes. 1894, 1er septembre - 15 septembre, 1er septembre - 15 septembre 1894; MC/ET/XXVIII/1716
  - Minutes. 1894, 16 septembre - 30 septembre, 16 septembre - 30 septembre 1894; MC/ET/XXVIII/1717
  - Minutes. 1894, 1er octobre - 15 octobre, 1er octobre - 15 octobre 1894; MC/ET/XXVIII/1718
  - Minutes. 1894, 16 octobre - 31 octobre, 16 octobre - 31 octobre 1894; MC/ET/XXVIII/1719
  - Minutes. 1894, 1er novembre - 15 novembre, 1er novembre - 15 novembre 1894; MC/ET/XXVIII/1720
  - Minutes. 1894, 16 novembre - 30 novembre, 16 novembre - 30 novembre 1894; MC/ET/XXVIII/1721
  - Minutes. 1894, 1er décembre - 15 décembre, 1er décembre - 15 décembre 1894; MC/ET/XXVIII/1722
    - Inventaire après décès de Marie Solange Loudier, veuve de Félix Civet à la requête de ses enfants et héritiers, 8 décembre 1894; MC/ET/XXVIII/1722
      inventaire après décès; Loudier, Marie Solange; Civet, Félix
  - Minutes. 1894, 16 décembre - 31 décembre, 16 décembre - 31 décembre 1894; MC/ET/XXVIII/1723
  - Minutes. 1895, 1er janvier - 15 janvier, 1er janvier - 15 janvier 1895; MC/ET/XXVIII/1724
  - Minutes. 1895, 16 janvier - 31 janvier, 16 janvier - 31 janvier 1895; MC/ET/XXVIII/1725
    - Inventaire après décès de Hyacinthe Pierre Fourtier dressé dans une maison située 150, rue de Rennes, où le défunt est mort le 29 décembre 1894, à la requête de sa veuve Antoinette Marie Mathurine Rouget, demeurant même adresse, et comme tutrice de leurs trois enfants, Pierre Marie Julien, Antoinette Marie Noémie et Marie Noémie Hyacinthe Fourtier. (11 f.)., 23 janvier 1895; MC/ET/XXVIII/1725
      De l'image fixe à l'image animée (1820-1910), documents du Minutier central des notaires de Paris relatifs à l'histoire des photographes et de la photographie, par Marc Durand, Paris, Archives nationales, 2013 (sous presse), notice n° 1967 (version dématérialisée de l'instrument de recherche, les notices biographiques et compléments de descriptions d'actes ne se trouvent que sur la version papier de l'ouvrage, voir contexte dans le Plan d’orientation général - Notaires de Paris, guides thématiques du Minutier).
      Rennes (rue de); Fourtier, Hyacinthe Pierre; Rouget, Antoinette Marie Mathurine; Fourtier, Pierre Marie Julien; Fourtier, Antoinette Marie Noémie; Fourtier, Marie Noémie Hyacinthe
  - Minutes. 1895, 1er février - 15 février, 1er février - 15 février 1895; MC/ET/XXVIII/1726
  - Minutes. 1895, 16 février - 28 février, 16 février - 28 février 1895; MC/ET/XXVIII/1727
  - Minutes. 1895, 1er mars - 15 mars, 1er mars - 15 mars 1895; MC/ET/XXVIII/1728
  - Minutes. 1895, 16 mars - 31 mars, 16 mars - 31 mars 1895; MC/ET/XXVIII/1729
  - Minutes. 1895, 1er avril - 15 avril, 1er avril - 15 avril 1895; MC/ET/XXVIII/1730
  - Minutes. 1895, 16 avril - 30 avril, 16 avril - 30 avril 1895; MC/ET/XXVIII/1731
  - Minutes. 1895, 1er mai - 15 mai, 1er mai - 15 mai 1895; MC/ET/XXVIII/1732
  - Minutes. 1895, 16 mai - 31 mai, 16 mai - 31 mai 1895; MC/ET/XXVIII/1733
  - Minutes. 1895, 1er juin - 15 juin, 1er juin - 15 juin 1895; MC/ET/XXVIII/1734
  - Minutes. 1895, 16 juin - 29 juin, 16 juin - 29 juin 1895; MC/ET/XXVIII/1735
  - Minutes. 1895, 1er juillet - 15 juillet, 1er juillet - 15 juillet 1895; MC/ET/XXVIII/1736
  - Minutes. 1895, 16 juillet - 31 juillet, 16 juillet - 31 juillet 1895; MC/ET/XXVIII/1737
  - Minutes. 1895, août, août 1895; MC/ET/XXVIII/1738
  - Minutes. 1895, septembre, septembre 1895; MC/ET/XXVIII/1739
  - Minutes. 1895, 1er octobre - 15 octobre, 1er octobre - 15 octobre 1895; MC/ET/XXVIII/1740
  - Minutes. 1895, 16 octobre - 31 octobre, 16 octobre - 31 octobre 1895; MC/ET/XXVIII/1741
    - Vente par Alfred Hippolyte Marinier, artiste peintre et propriétaire, et Appoline Delphine Reyjal, son épouse, demeurant à Saint-Cast (Côtes-d'Armor), représenté par Étienne Alix, graveur, demeurant 95, boulevard Richard-Lenoir, à Pierre Nicolas Piquée, négociant, demeurant 39, boulevard Bourdon, d'un terrain d'une contenance de 908 m², environ, situé à Saint-Cast, pour la somme principale de 2 270 francs., 28 octobre 1895; MC/ET/XXVIII/1741
      De l'image fixe à l'image animée (1820-1910), documents du Minutier central des notaires de Paris relatifs à l'histoire des photographes et de la photographie, par Marc Durand, Paris, Archives nationales, 2013 (sous presse), notice n° 3371 (version dématérialisée de l'instrument de recherche, les notices biographiques et compléments de descriptions d'actes ne se trouvent que sur la version papier de l'ouvrage, voir contexte dans le Plan d’orientation général - Notaires de Paris, guides thématiques du Minutier).
      Richard-Lenoir (boulevard); Bourdon (boulevard); Saint-Cast-le-Guildo (Côtes-d'Armor); Marinier, Alfred Hippolyte; Reyjal, Appoline Delphine; Piquée, Pierre Nicolas; Alix, Étienne
  - Minutes. 1895, 1er novembre - 15 novembre, 1er novembre - 15 novembre 1895; MC/ET/XXVIII/1742
  - Minutes. 1895, 16 novembre - 30 novembre, 16 novembre - 30 novembre 1895; MC/ET/XXVIII/1743
    - Notoriété après décès d'Alphonse Darlot, survenu 23, rue Georges-Bizet, lui-même domicilié 13, avenue de l'Observatoire, le 5 octobre 1895., 25 novembre 1895; MC/ET/XXVIII/1743
      De l'image fixe à l'image animée (1820-1910), documents du Minutier central des notaires de Paris relatifs à l'histoire des photographes et de la photographie, par Marc Durand, Paris, Archives nationales, 2013 (sous presse), notice n° 1302 (version dématérialisée de l'instrument de recherche, les notices biographiques et compléments de descriptions d'actes ne se trouvent que sur la version papier de l'ouvrage, voir contexte dans le Plan d’orientation général - Notaires de Paris, guides thématiques du Minutier).
      Observatoire (avenue de l'); Bizet (rue); Darlot, Alphonse
  - Minutes. 1895, décembre, décembre 1895; MC/ET/XXVIII/1744
    - Liquidation des communauté et succession d'Alphonse Darlot entre sa veuve Julienne Victorine Félicité Bertrand, demeurant 13, avenue de l'Observatoire, et leurs deux filles, Julienne Catherine Charlotte Darlot, épouse de Michel Berthaud, photographe, demeurant 31, rue de Bellefond, et Marthe Alphonsine Victorine Darlot, épouse de Georges Eugène Gaiffe, ingénieur électricien, demeurant 40, rue Saint-André-des-Arts. (25 f.). À signaler: l'acte indique que les époux Darlot ont vendu par acte sous seing privé, le 6 mai 1894, aux époux Turillon, leur fonds de commerce d'opticien et de fabricant d'appareils photographiques situé 125, boulevard Voltaire, pour la somme principale de 80 000 francs., 24 décembre 1895; MC/ET/XXVIII/1744
      De l'image fixe à l'image animée (1820-1910), documents du Minutier central des notaires de Paris relatifs à l'histoire des photographes et de la photographie, par Marc Durand, Paris, Archives nationales, 2013 (sous presse), notice n° 1303 (version dématérialisée de l'instrument de recherche, les notices biographiques et compléments de descriptions d'actes ne se trouvent que sur la version papier de l'ouvrage, voir contexte dans le Plan d’orientation général - Notaires de Paris, guides thématiques du Minutier).
      Observatoire (avenue de l'); Bellefond (rue de); Saint-André-des-Arts (rue); Voltaire (boulevard); Darlot, Alphonse; Darlot, Julienne Catherine Charlotte; Darlot, Marthe Alphonsine Victorine; Bertrand, Julienne Victorine Félicité; Berthaud, Michel
  - Minutes. 1896, janvier, janvier 1896; MC/ET/XXVIII/1745
  - Minutes. 1896, février, février 1896; MC/ET/XXVIII/1746
    - Notoriété après décès de Joseph Maximilien Varangot, rue de Charenton, n° 236, le 16 octobre 1895., 5 février 1896; MC/ET/XXVIII/1746
      Date de création de la notice: 2004